臺灣臺中地方法院刑事判決　　　　　　　96年度易字第5814號
公　訴　人　臺灣臺中地方法院檢察署檢察官
被　　　告　丙○○
　　　　　　　　　　（
上列被告因加重竊盜案件，經檢察官提起公訴（九十六年度偵字
第二三五八○號），被告就被訴事實為有罪之陳述，經本院裁定
進行簡式審判程序，本院判決如下：
    主    文
丙○○攜帶兇器竊盜，累犯，處有期徒刑捌月，扣案之棉質手套
壹個、螺絲起子壹把、手電筒壹支均沒收；又攜帶兇器竊盜，累
犯，處有期徒刑捌月，扣案之棉質手套壹個、螺絲起子壹把、手
電筒壹支均沒收。應執行有期徒刑壹年貳月，扣案之棉質手套壹
個、螺絲起子壹把、手電筒壹支均沒收。
    犯罪事實
一、丙○○前於民國九十四年間因加重竊盜案件，經本院判處有
    期徒刑一年四月，嗣經上訴，經臺灣高等法院臺中分院駁回
    上訴確定，嗣經臺灣高等法院臺中分院裁定減為有期徒刑八
    月確定，甫於九十六年八月二十六日縮刑期滿執行完畢。猶
    不知悔改，竟基於意圖為自己不法所有之竊盜及毀損之犯意
    ，於九十六年九月十四日二十時許，在臺中市○○區○○路
    三段一五○之四一號後方之停車場內，手戴棉質手套，並持
    客觀上足供兇器使用之螺絲起子一把，打破丁○○所有停放
    於上開停車場內車牌號碼ＮＹ─七一一八號自小客車右前車
    窗，以手電筒照明車內之方式，竊取丁○○所有之黑色手提
    袋一只（內有出納轉帳清冊一本、磁碟片一片）。得手後，
    發現手提袋內並無金錢，隨將之丟棄在附近草叢中，復另行
    起意，基於意圖為自己不法所有之竊盜犯意，於同日二十時
    十分許，返回同一停車場，手戴棉質手套，並持客觀上足供
    兇器使用之螺絲起子一把，打破戊○○所有 (起訴書誤載為
    甲○○所有)停放於上開停車場內車牌號碼三三九八─ＬＢ
    號自小客車左前車窗（毀損部份未經告訴及起訴），以手電
    筒照明車內之方式，竊取甲○○所有之黑色皮包一只（內有
    現金《新臺幣》一萬四千元、匯豐商業銀行信用卡一張、中
    華商業銀行信用卡一張、荷蘭商業銀行信用卡一張、珍珠手
    戒一只《價值約五萬元》）。得手後，將之放置於其所騎乘
    車牌號碼ＢＺＫ─六九八號重機車腳踏板上。嗣於九十六年
    九月十四日二十時三十分許，為警於臺中市○○區○○路三
    段一五○之四一號後方之停車場內查獲，並扣得丙○○所有
    供本案犯罪所用之棉質手套一個、螺絲起子一把、手電筒一
    支。
二、案經丁○○訴由臺中縣警察局第六分局報告臺灣臺中地方法
    院檢察署偵查起訴。
    理    由
一、前揭事實，業據被告丙○○迭於警詢、偵查、本院審理時自
    白不諱，核與證人甲○○、丁○○證述遭竊之情節相符（臺
    中市警察局第六分局中分六警字第○九六○○三二四○五號
    卷第一○至一三頁），復有贓物認領保管條二紙、刑案現場
    圖一紙、犯罪現場照及贓物照片共十二幀（臺中市警察局第
    六分局中分六警字第○九六○○三二四○五號卷第二二、二
    三、三一至三七頁）等在卷可稽，另有扣案之棉質手套一個
    、螺絲起子一把、手電筒一支可資佐證，足認被告自白與事
    實相符。是本案事證明確，被告犯行足堪認定。
二、按刑法第三百二十一條第一項第三款之攜帶兇器竊盜罪，係
    以行為人攜帶兇器為其加重條件，此所謂兇器，其種類並無
    限制，凡客觀上足以對人之生命、身體、安全構成威脅，具
    有危險性之兇器為已足；又攜帶兇器竊盜，祇須行竊時攜帶
    具有危險性之兇器為已足，並不以攜帶之初有行兇之意圖為
    必要（最高法院六十二年臺上字第二四八九號、七十九年臺
    上字第五二五三號判例意旨參照）。查被告丙○○竊盜之際
    攜帶之螺絲起子一支，為金屬材質，質地堅硬，客觀上足以
    對人之生命、身體、安全構成威脅，具有危險性，依前開說
    明自應屬兇器。核被告丙○○就前揭犯罪事實(一)所為，係犯
    刑法第三百二十一條第一項第三款攜帶兇器竊盜罪、同法第
    三百五十四條毀損器物罪；就犯罪事實(二)所為，係犯刑法三
    百二十一條第一項第三款攜帶兇器竊盜罪。被告就前揭犯罪
    事實(一)所為之攜帶兇器竊盜及毀損器物，係以一行為同時觸
    犯二罪名，為想像競合犯，應依刑法第五十五條規定，從一
    重之處斷，而論以攜帶兇器竊盜罪。又被告所犯上開攜帶兇
    器竊盜二罪，犯意各別，行為互殊，應予分論併罰。丙○○
    前於九十四年間因加重竊盜案件，經本院判處有期徒刑一年
    四月，嗣經上訴，經臺灣高等法院臺中分院駁回上訴確定，
    嗣經臺灣高等法院臺中分院裁定減為有期徒刑八月確定，甫
    於九十六年八月二十六日縮刑期滿執行完畢等情，有臺灣臺
    中地方法院檢察署刑案資料查註紀錄表，臺灣高等法院被告
    前案紀錄表在卷可參，被告於受有期徒刑執行完畢後，五年
    以內故意再犯本件有期徒刑以上之二罪，為累犯，均應依刑
    法第四十七條第一項之規定分別加重其刑。爰審酌被告正值
    年輕力壯，竟不思以合法之手段獲取生活所需，而以攜帶兇
    器之方式竊取他人財物，其手段非平和，影響社會治安甚鉅
    及其所獲之利益，與證人甲○○、丁○○等所生之損害，暨
    被告丙○○犯後坦承犯行之犯後態度及竊盜之目的、動機、
    手段等一切情狀，分別量處如主文所示之刑，並定其應執行
    之刑。扣案之棉質手套一個、螺絲起子一把、手電筒一支，
    係被告所有供犯本案所用之物，業據被告供承在卷，爰均依
    刑法第三十八條第一項第二款宣告沒收。
據上論斷，應依刑事訴訟法第二百七十三條之一第一項、第二百
九十九條第一項前段，刑法第三百二十一條第一項第三款、第三
百五十四條、第五十五條、第四十七條第一項、第五十一條第五
款、第三十八條第一項第二款，判決如主文。
本案經檢察官乙○○到庭執行職務。
中　　華　　民　　國　　96　　年　  12　　月　　19　　日
                  刑事第十四庭  法  官  劉逸成
以上正本證明與原本無異。
如不服本判決，應於收受送達後10日內向本院提出上訴書狀（應
敘述具體理由並附繕本）。
上訴書如未敘述理由，應於上訴期間屆滿後20日內補提理由書於
本院。
                                書記官  高勳楠
中　　華　　民　　國　　96　　年　　12　　月　　19　　日
附錄論罪科刑法條
中華民國刑法第321條
犯竊盜罪而有左列情形之一者，處六月以上、五年以下有期徒刑
：
一、於夜間侵入住宅或有人居住之建築物、船艦或隱匿其內而犯
    之者。
二、毀越門扇、牆垣或其他安全設備而犯之者。
三、攜帶兇器而犯之者。
四、結夥三人以上而犯之者。
五、乘火災、水災或其他災害之際而犯之者。
六、在車站或埠頭而犯之者。
前項之未遂犯罰之。
